【裁判字號】    97,消債更,1603
【裁判日期】    980320
【裁判案由】    更生事件
【裁判全文】
臺灣板橋地方法院民事裁定          97年度消債更字第1603號
聲  請  人  甲○○
代  理  人  黃俊六律師
上列當事人因消費者債務清理事件聲請更生，本院裁定如下：
    主  文
聲請駁回。
聲請費用由聲請人負擔。
    理  由
一、按債務人與金融機構協商成立者，不得聲請更生或清算，但
    因不可歸責於己之事由，致履行顯有重大困難者，不在此限
    ；本條例施行前，債務人依金融主管機關協調成立之中華民
    國銀行公會會員辦理消費金融案件無擔保債務協商機制與金
    融機構成立之協商，準用前項之規定，消費者債務清理條例
    第151條第 5項、第6項分別定有明文。又聲請更生或清算不
    合程式或不備其他要件者，法院應以裁定駁回之，但其情形
    可以補正者，法院應定期間先命補正，復為同條例第 8條所
    明定。
二、本件聲請意旨略以：聲請人因有不能清償債務之情事，目前
    債務總金額為新臺幣（下同） 0000000元，消費者債務清理
    條例施行前，曾於民國95年間依照中華民國銀行公會會員辦
    理消費金融案件無擔保債務協商機制，與其最大債權金融機
    構聯邦商業銀行股份有限公司達成協商，雙方約定聲請人自
    95年 7月起，分120期，利率0%，每月10日以24953元依各債
    權銀行債權金額比例清償各項債務，至全部清償為止，惟聲
    請人近2年並無任何收入，且每月必要支出共19500元（見財
    產及收入狀況說明書，第24頁），聲請人均係靠自啟信塑膠
    公司之退休金支付協商條件（第44頁），然以其收入扣除每
    月協商條件應清償之金額，根本無法維持最低基本生活，且
    聲請人由於心臟病無法工作，遂於繳交 9期後毀諾，其毀諾
    具有不可歸責於己事由，懇請裁定開始更生等語。
三、查聲請人之主張，固有財團法人金融聯合徵信中心債權人清
    冊（第26頁）、協議書、無擔保債務還款計劃（第30至32頁
    ）、長庚紀念醫院診斷證明書（第33頁）、房屋租賃契約書
    （第35至36頁）、財政部臺北市國稅局綜合所得稅各類所得
    資料清單（第37至38頁）、勞工保險被保險人投保資料表（
    第54頁）及聯邦銀行97年11月3 日之民事陳報狀（第59至68
    頁）在卷可憑，惟查聲請人因心臟病及協商條件致無法維持
    最低基本生活之主張，應屬聲請人於協商當時可得預見、評
    估並斟酌可否履行協商條件之事實，茍聲請人於盱衡自己之
    經濟及身體狀況後，仍願與聯邦銀行簽署協議書，聲請人自
    應受該成立之協議所拘束，殊無於協商成立之後，再以無能
    力清償主張毀諾具有不可歸責於己事由，職此，聲請人未能
    舉證有何新生具體情節，可認係不可歸責於己之事由，其聲
    請更生，違背消費者債務清理條例第151 條第5 項之規定，
    而該欠缺又屬無從補正，依上說明，自應駁回其更生之聲請
    ，爰裁定如主文。
中    華    民    國    98    年    3     月    20    日
                  民事第三庭    法      官  陳映如
上為正本係照原本作成
如不服本裁定，應於裁定送達後10日內，以書狀向本院提出抗告
，並繳納抗告費新臺幣1千元
中    華    民    國    98    年    3     月    20    日
                                書  記  官  李錦輝


司法院資訊處製作；財團法人民間司法改革基金會備份。
